臺灣臺南地方法院刑事判決　　　　　　　98年度重訴字第18號
公　訴　人　臺灣臺南地方法院檢察署檢察官
被　　　告　周保宗
上列被告因詐欺案件，經檢察官提起公訴（97年度偵字第9613、
17288號、98年度偵字第5906、5907、10703號），本院判決如下
：
    主  文
周保宗無罪。
    理  由
一、公訴暨檢察官民國100年5月17日補充理由書意旨略稱：(一)被
    告周保宗可預見提供自己支票帳戶供他人使用，將可能遭不
    法犯罪集團作為財產犯罪工具，竟基於縱有人持其支票帳戶
    所申領之支票實施財產犯罪，亦不違反其幫助犯罪本意之不
    確定故意，提供其於95年12月28日在華南商業銀行高雄分行
    所開設第000000000000號支票帳戶供他人請領支票使用，以
    此方式幫助他人實施財產犯罪。(二)同案被告戴武彰、洪士益
    、沈富堅、郭士榮、謝璋信、蘇銘弘、莊俊傑、尤東遊、蘇
    騰達、王一傑、李宗桂、陳建光、謝志明、杜吾駿、黃世華
    、邱博祥、李政輝、吳天勝、王裕祥、戴嘉霖等（以下簡稱
    戴武彰等20人，所涉詐欺罪由本院另行審理）所組成之不法
    犯罪集團，取得上開被告周保宗所設華南銀行高雄分行支票
    帳戶所請領之支票後，均明知該周保宗之支票係無法兌現之
    空頭支票（即俗稱之芭樂票），竟共同意圖為自己不法所有
    之利益，分別在台南縣市（台南縣市合併改制前，以下仍稱
    台南縣市）、高雄縣市（高雄縣市合併改制前，以下仍稱高
    雄縣市）、嘉義縣市、屏東縣市等地報紙刊登「支票借你使
    用」等廣告或以手機簡訊招攬買家，以每張新台幣（下同）
    6,000元至2萬元不等之價格（按照信用良好沒有退票紀錄、
    有補票紀錄及拒絕往來等分類），招攬出售予買受芭樂票之
    客戶，並與明知自己無支付能力而向該集團買受支票之人，
    共同基於詐欺取財或詐欺得利之犯意聯絡，由買受支票之人
    持以詐取財物或詐得不法利益。嗣李百發與李培父子自95
    年9月間起陸續持附表二編號1至10所示包括被告周保宗上開
    華南銀行高雄分行支票帳戶之支票共計10紙，交付曾安軍以
    供擔保，分別向曾安軍借款，致曾安軍陷於錯誤，誤以為李
    百發與李培父子所交付如附表所示支票均係合法取得之支
    票，同意收受該支票而陸續交付借款。詎該10紙支票屆期提
    示，均遭退票，致使曾安軍遭受損害，並危害經濟市場交易
    安全。因認被告周保宗涉犯刑法第30條第1項前段、第339條
    第1項幫助詐欺取財罪等語。
二、關於本案之管轄權：
    按「案件由犯罪地或被告之住所、居所或所在地之法院管轄
    。」、「數人共犯一罪或數罪者，為相牽連之案件。」、「
    數同級法院管轄之案件相牽連者，合併由其中一法院管轄。
    」，刑事訴訟法第5條第1項、第7條第2款、第6條第1款定有
    明文。而所謂犯罪地，解釋上包括犯罪行為地及結果發生地
    ，是無論犯罪之行為地或結果之發生地法院，均對於犯罪有
    管轄權。而所謂數人共犯一罪或數罪情形，並不以判決結果
    認定為共犯者為限，祇須從偵查結果，形式上認係具有廣義
    共犯關係，亦即具有共同正犯、教唆與被教唆關係及正犯與
    幫助之犯罪關係者，均屬相牽連之案件（最高法院97年度台
    上字第3142號判決參照）。本件被告住所、居所或所在地（
    即屏東縣屏東市）、其申請開設華南銀行高雄分行支票帳戶
    與提供該支票帳戶予他人之行為地（即高雄市）雖均非屬本
    院管轄區域，惟同案被告戴武彰等20人販賣人頭支票（包括
    附表一編號2所示被告所設華南銀行高雄分行支票帳戶之支
    票，詳後述）地區包括臺南縣市、高雄縣市、嘉義縣市、屏
    東縣等地，其中蘇騰達、李宗桂、陳建光、吳天勝之住所或
    居所地均在台南縣市，且法務部調查局台南縣調查站於97年
    6月18日在同案被告蘇騰達、李宗桂、陳建光位於台南縣市
    之住居所執行搜索時，查獲有渠等涉犯詐欺罪之相關物證扣
    案，已據起訴書與檢察官補充理由書記載明確，並有各該搜
    索扣押筆錄（含扣押物品目錄表）與各該扣案物等在卷可資
    參照（見97年度警聲搜字第698號卷第70-79頁），足堪認定
    本院管轄區域之台南縣市亦屬同案被告戴武彰等共同販賣人
    頭支票涉犯詐欺罪之行為地，復據扣案該集團成員所使用之
    營運雜記簿、記事簿所載，被告周保宗所申設如附表一所示
    支票帳戶之支票亦為該戴武彰等販賣人頭支票集團之販賣客
    體，是從偵查結果形式上觀察，被告周保宗所涉幫助詐欺罪
    可認定與同案被告戴武彰等販賣支票集團成員所涉共同詐欺
    罪具有廣義之共犯關係，即屬前揭刑事訴訟法第7條第2款之
    相牽連案件，參照前揭同法第5條第1項之規定，本院對於檢
    察官起訴被告周保宗所涉本件犯罪自有管轄權，合先說明。
三、關於證據能力之認定：
    (一)本件以下所引用具傳聞證據性質之供述證據，因檢察官及
      被告周保宗於本案言詞辯論終結前，均未爭執其證據能力
      ，本院審酌前開證據之作成或取得之狀況，並無非法或不
      當取證之情事，亦無顯不可信之情況，復經本院於審判期
      日就上開證據依法進行調查、辯論，依刑事訴訟法第159
      條之5規定，均具有證據能力。
    (二)至以下所引用之附表一所示華南銀行高雄分行被告周保宗
      支票帳戶開戶申請資料（含支票存款開戶申請書、所附身
      分證、健保卡、支票存款往來約定書、約定書補充條款）
      、領用支票使用狀況查詢單、存款往來明細表暨對帳單、
      台灣票據交換所被告周保宗退票紀錄與證人曾安軍所提出
      如附表二編號1至10所示之支票與退票理由單各10紙等書
      證，均非屬供述證據，皆無傳聞法則之適用，復均無違反
      法定程序取得之情形，依刑事訴訟法第158條之4規定之反
      面解釋，均應有證據能力，合先敘明。
    (三)又同案被告洪士益、郭士榮使用之門號0000000000、0000
      000000號之行動電話於96年2月16日之監聽譯文，係依據
      臺灣臺南地方法院檢察署96年2月13日96年南檢朝平監（
      續）字第00319號通訊監察書實施通訊監察所製作，為依
      法定程式執行通訊監察所取得之派生證據，有上開通訊監
      察書暨通訊監察譯文2則在卷可稽，被告周保宗於審判中
      經本院提示上揭通訊監聽譯文令其辯認時，並不否認該監
      聽譯文之內容為真正，是該通訊監察譯文亦均有證據能力
      。
四、得心證之理由
  (一)按犯罪事實，應依證據認定之，無證據不得認定犯罪事實；
    檢察官就被告犯罪事實，應負舉證責任，並指出證明之方法
    ；不能證明被告犯罪者，應諭知無罪之判決；刑事訴訟法第
    154條第2項、第161條第1項、第301條第1項分別定有明文。
    因此檢察官對於起訴之犯罪事實，應負提出證據及說服之實
    質舉證責任。倘其所提出之證據，不足為被告有罪之積極證
    明，或其闡明之證明方法，無從說服法官以形成被告有罪之
    心證，基於無罪推定之原則，即應為被告無罪判決之諭知（
    最高法院92年度台上字128號判決參照）。次按刑法第339條
    第1項詐欺取財罪之成立，係以意圖為自己或第三人不法所
    有，以詐術使人將本人或第三人之物交付為要件。而所謂以
    詐術使人交付，必須被詐欺人因其詐術而陷於錯誤，致為財
    產上之處分，始克當之。如若交付財物，非因陷於錯誤，即
    難論以詐欺罪責。申言之，要以加害者有實施詐欺行為，被
    害者因此行為，致表意有所錯誤，而為財產之處分為要件。
    另按同法第339條第2項詐欺得利罪，以得財產上不法之利益
    為要件，例如取得債權，免除債務之類。惟民法第320條規
    定，因清償債務而對於債權人負擔新債務者，除當事人另有
    意思表示外，若新債務不履行時，其舊債務不消滅。被告等
    以上開支票及本票清償應給付自訴人之會款，彼此間既無另
    有意思表示，則該支票及本票屆期未獲兌，現依上開規定，
    其應給付之會款舊債務仍不消滅，被告等無法獲得免除債務
    之不法利益甚明，尚與以詐術得財產上不法利益罪之構成要
    件有間（最高法院80年台上字第5072號裁判要旨、86年度台
    非字第31號、89年度台上字第280號判決參照）。
  (二)公訴及補充理由意旨認為被告周保宗涉犯幫助詐欺罪，無非
    以被告明知其本人無資力，並可預見提供支票帳戶供他人使
    用，將可能遭不法犯罪集團作為財產犯罪工具，竟以自己名
    義向附表一所示華南銀行高雄分行申請開設支票帳戶，提供
    他人請領支票使用，嗣上開支票由同案被告戴武彰等20 人
    所組之販賣人頭支票集團成員取得後，以之販賣予不特定之
    人。另李百發、李培父子於不詳時、地，因借款，陸續持
    附表二編號1至10所示支票10紙（其中編號2為系爭被告周保
    宗所設支票帳戶之支票）交付曾安軍，上開10紙支票分別經
    曾安軍屆期提示，均未獲兌現，及被告所開設系爭華南銀行
    高雄分行支票帳戶於附表一所示期間退票共計38張，退票金
    額高達14,171,855元等情為據。
  (三)訊之被告固坦承有在華南銀行高雄分行開設支票帳戶，惟否
    認幫助詐欺犯行，辯稱：所開設上開支票帳戶係供真實姓名
    年籍均不詳自稱「鄭董」之成年男子使用，該自稱「鄭董」
    之男子向伊稱要開公司作正當生意需要使用支票，伊不知「
    鄭董」拿支票要作何用，且伊是被迫才去開戶等語。經查：
    1.被告於95年12月28日以自己名義開設附表一所示華南銀行
      高雄分行支票帳戶，並請領支票，該支票帳戶自96年3月
      12日起至同年8月17日止起共計退票38張，並於96年3月30
      日登錄為拒絕往來戶，有華南銀行高雄分行99年11月24日
      （99）華高存字第561號函、100年5月25日（100）華高存
      字第206號函檢送如附表一支票帳戶之支票存款開戶申請
      書、所附身分證、健保卡、支票存款往來約定書、約定書
      補充條款、領用支票使用狀況查詢單、存款往來明細表暨
      對帳單及台灣票據交換所檢送之被告周保宗退票紀錄等在
      卷可稽（見本院被告周保宗卷第1-2頁、第5-7頁、第44-5
      2頁）。
    2.上開被告所設華南銀行高雄分行支票帳戶之所請領之支票
      嗣由戴武彰等20人所組成之販賣支票集團取得後，該集團
      成員分別在臺南縣市、高雄縣市、嘉義縣市、屏東縣等地
      報紙刊登『支票借你使用』等廣告或以手機簡訊招攬買家
      ，以每張6,000元至2萬元不等之價格（按照信用良好沒有
      退票紀錄、有補票紀錄及拒絕往來等分類），招攬出售予
      不特定人，已據同案被告洪士益、郭士榮於警詢、偵查中
      供述無訛，並有台灣台南地方法院檢察署96年2月13日南
      檢瑞平監（續）字第319號通訊監察書與通訊監察錄音譯
      文2則在卷可資參佐，此外，復有法務部調查局台南縣調
      查站（改制前）於97年6月18日對同案被告戴嘉霖等人實
      施搜索查扣之販售支票分類廣告報紙2張、蒐證照片、王
      一傑記事簿、戴嘉霖營運雜記簿各1本（均有記載販賣被
      告周保宗所設華南銀行高雄分行支票帳戶支票之事實）可
      資佐證，足可認定被告所設華南銀行高雄分行支票帳戶所
      請領之支票確屬上述戴武彰等20人所組販賣支票集團所販
      賣之人頭支票無誤。
    3.李百發（或李培）於95年9月後之不詳時地，交付附表
      二編號1至10所示10紙支票（其中編號2為被告周保宗所設
      華南銀行高雄分行支票帳戶之支票）予證人曾安軍，該10
      紙支票嗣經曾安軍屆期提示均退票，已據證人曾安軍於警
      詢、偵查時陳述在卷，並提出支票與退票理由單10紙以為
      證明（見本院被告周保宗卷第31-42頁）。證人曾安軍雖
      於偵查中具結證述：「（問：向何人取得上開支票？）是
      我向李百發、李培父子，他們向我調現」、「（問：他
      們有無將上開支票還給你？）沒有」、「（問：有無告訴
      你支票來源？）沒有，只有說客票，我沒有照會」等語，
      似有李百發、李培父子持附表二編號1至10所示10紙支
      票向其調現之意，然關於李百發、李培父子於何時、地
      ，以何張支票如何向其借款，各該借款金額及證人曾安軍
      於何時、地，如何交付借款或與之就債務內容有何約定等
      重要詐欺罪構成要件事實，均未據證人曾安軍為具體明確
      之說明，而證人曾安軍已於100年4月15日死亡，有其個人
      基本資料、戶役政個人除戶資料查詢結果在卷可明（見同
      案被告陳明仁卷第194頁、213頁），本院已無從傳喚其到
      庭說明。茲參照證人曾安軍警詢陳述：「95年9月間我朋
      友李百發向我借300萬元，並開立李百發個人支票以及名
      下土地、房屋以及建華航運公司股票200萬元做為抵押，
      後來李百發陸續再向我借錢，總計約600多萬元，後來李
      百發開立的支票遭退票無法兌領，他前後拿了10張支票給
      我，結果也全部遭到退票」等語，並於警詢時提出附表二
      編號1至10所示支票與退票理由單10紙為據，則李百發顯
      係借款在先，嗣因擔保借款所交付李百發名義之支票退票
      ，始再交付該附表二編號1至10所示10紙支票以為清償，
      綜觀全卷，既無積極證據足資證明李百發、李培係以附
      表二編號1至10所示支票供擔保向證人曾安軍借款，或單
      純以之向證人曾安軍調現，致證人曾安軍因此陷於錯誤而
      有交付借款等財產處分行為，亦無事證證明李百發（或李
      培）交付上開10紙支票時，與證人曾安軍有何免除借款
      債務之約定或意思表示，致李百發（或李培）因而獲得
      財產上不法利益，參諸前揭四、(一)之說明，尚與詐欺取財
      或詐欺得利罪之構成要件有間。又本院依證人曾安軍警詢
      陳述李百發、李培之年籍資料調閱李百發、李培之刑
      事前案紀錄表，皆無渠2人與證人曾安軍間因借款爭議有
      關之任何刑案偵查或裁判紀錄，有台灣高等法院李百發、
      李培刑事前案紀錄表、台灣高雄地方法院檢察署97年度
      偵字第8177號不起訴處分書（李百發部分）、緩起訴處分
      書（李培部分）在卷可稽，上開不起訴處分與緩起訴處
      分之事實均與證人曾安軍無涉。綜上，本院尚難僅據證人
      曾安軍自李百發（或李培）取得附表二編號1至10所示
      （包括編號2被告為發票人之支票）嗣後退票之事實，遽
      認李百發(或李培)行使上開支票之行為成立詐欺取財或
      詐欺得利罪。
    4.再按刑法上之幫助犯，以正犯已經犯罪為構成要件。故幫
      助犯無獨立性，如無他人犯罪行為之存在，幫助犯即無由
      成立（最高法院78年度台上字第305號判決意旨參照）。
      本件公訴人所舉李百發（或李培）行使附表二編號2所
      示被告為發票人之支票所涉詐欺取財及詐欺得利罪之證據
      ，尚不足以使本院形成構成詐欺取財與詐欺得利罪之確信
      ，依前揭幫助犯從屬性理論，自難認被告有何幫助詐欺取
      財與詐欺得利犯行可言。
五、第按法院為發見真實，得依職權調查證據。但於公平正義之
    維護或對被告之利益有重大關係事項，法院應依職權調查之
    ，固為刑事訴訟法第163條第2項所明定，然檢察官未盡舉證
    責任，除依同條第2項但書規定，為維護公平正義之重大事
    項，法院應依職權調查證據外，法院無庸依同條項前段規定
    ，裁量主動依職權調查證據。是該項前段所稱「法院得依職
    權調查證據」，係指法院於當事人主導之證據調查完畢後，
    認為事實未臻明白仍有待澄清，尤其在被告未獲實質辯護時
    （如無辯護人或辯護人未盡職責），得斟酌具體個案情形，
    無待聲請，主動依職權調查之謂（最高法院100年度第4次刑
    事庭會議決議七參照）。準此，法院適用刑事訴訟法第163
    條第2項例外規定依職權調查證據，應僅係補充性質，與犯
    罪構成要件有關之基本構成要件事實，包括犯罪時間、地點
    、被害人、各共犯間對於犯罪有如何之關聯性等，自應由檢
    察官盡其實質舉證責任，如檢察官未能指出與基本犯罪構成
    要件相關之事實，法院應無依職權調查之餘地。本件被告以
    自己名義開設華南銀行高雄分行支票帳戶所請領之支票，除
    附表二編號2所示支票外，另有附表一所示支票37張（即退
    票總數38張扣除附表二編號2之退票）均遭退票，雖有卷附
    公訴人檢附台灣票據交換所被告周保宗全部退票紀錄（即附
    表一支票帳戶之退票紀錄）為憑，然除前述證人曾安軍外，
    關於其他退票之被害人、所持退票所涉之詐欺取財或詐欺得
    利之犯罪事實，均未據公訴人舉證以為證明，而交付支票原
    因不一，或清償舊債，或出借、交換支票，或僅供一時擔保
    等，收受支票者亦非因此即交付財物或提供勞務，即未必均
    有犯罪行為牽涉其間，退票原因亦未必侷限於存款不足與拒
    絕往來，本院自無從僅憑退票之事實推斷其間涉有詐欺取財
    或詐欺得利之犯罪。參之前揭最高法院100年第4次刑事庭會
    議決議七，暨91年2月8日修正公布之刑事訴訟法第161條第1
    項之規定既課檢察官應負提出證據及說服法院之實質舉證責
    任，本院自無從就上開退票紀錄所示各該行使支票之事實依
    職權一一為調查，從而，檢察官之舉證既不足以證明行使被
    告周保宗支票之人犯詐欺取財或詐欺得利罪，既無正犯存在
    ，被告自無幫助犯罪可言。
六、綜上所述，被告縱有開設華南銀行高雄分行支票帳戶，供真
    實姓名年籍均不詳自稱「鄭董」之成年男子請領支票使用，
    然公訴人所舉行使附表二編號2支票之行為人所涉之詐欺取
    財與詐欺得利之證據，尚未達於通常一般之人均不致有所懷
    疑，而得確信其為真實之程度，本院尚難形成有罪之確信，
    依共犯從屬性理論，被告自無成立幫助詐欺取財或詐欺得利
    罪之餘地，此外，復查無其他積極證據足資證明被告有公訴
    人所指之幫助詐欺取財或詐欺得利犯行，被告犯罪既不能證
    明，自應諭知無罪之判決。
七、至於被告另辯稱：其開設華南銀行高雄分行支票帳戶係被迫
    ，非出於自由意思等語，惟未據舉證以實其說，本件既無證
    據足資證明所設上開支票帳戶之支票涉詐欺取財或詐欺得利
    之犯罪，已見前述，被告此部分所辯對於本案被告之判決結
    果尚無影響。又被告此部分所辯之事實縱有犯罪涉嫌其間，
    然未據檢察官偵查，且非檢察官本案起訴之犯罪事實，尚非
    本院得予審究，附此指明。
據上論斷，應依刑事訴訟法第301條第1項，判決如主文。
本案經檢察官莊玲如到庭執行職務
中    華    民    國   100    年    10    月    7     日
                  刑事第四庭  審判長法  官  林逸梅
                                    法  官  林臻嫺
                                    法  官  鄭銘仁
以上正本證明與原本無異。
如不服本判決應於收受本判決後10日內向本院提出上訴書狀，並
應敘述具體理由。其未敘述上訴理由者，應於上訴期間屆滿後20
日內向本院補提理由書狀（均須按他造當事人之人數附繕本）「
切勿逕送上級法院」。
                                    書記官  余富誠
中    華    民    國   100    年    10    月    11    日
┌───────────────────────────────────────────────────┐
│附表一                                                                                                │
├──┬──────────┬───────────┬─────────┬───────────────┤
│編號│帳戶名稱            │開戶金融機關及支票帳號│開戶日期          │退票張數與退票金額            │
│    │                    │                      │                  │                              │
├──┼──────────┼───────────┼─────────┼───────────────┤
│1   │周保宗              │華南商業銀行高雄分行  │95年12月28日      │自96年3月12起至同年8月17日止，│
│    │                    │第000000000000號帳戶  │                  │左列支票帳戶合計退票38張，退票│
│    │                    │                      │                  │金額合計14,171,855元（包附表二│
│    │                    │                      │                  │編號2之退票）                 │
└──┴──────────┴───────────┴─────────┴───────────────┘
┌───────────────────────────────────────────────────────────────┐
│附表二                                                                                                                        │
├──┬─────┬───────────┬──────┬───────────────────────────────────┤
│編號│行使人頭帳│行使人頭支票之行為態樣│被害人      │          人    頭    支    票    明    細                            │
│    │戶支票之行│                      │            ├──────┬─────┬─────┬────┬────┬──────┤
│    │為人      │                      │            │金融機構與支│人頭支票戶│支票號碼  │發票日  │退票日  │面額        │
│    │          │                      │            │票帳號      │名        │          │        │        │            │
├──┼─────┼───────────┼──────┼──────┼─────┼─────┼────┼────┼──────┤
│ 1  │李百發、李│李百發、李培父子於95│曾安軍      │台灣銀行天母│主裕有限公│AA0000000 │96.2.15 │96.2.15 │  750,000元 │
│    │培      │年9月間向曾安軍借款300│            │分行        │司（法定代│          │        │        │            │
│    │          │萬元，簽發李百發個人支│            │            │理人李春朝│          │        │        │            │
│    │          │票及提供其名下之不動產│            │            │）        │          │        │        │            │
├──┤          │、股票等作為擔保，嗣又│            ├──────┼─────┼─────┼────┼────┼──────┤
│ 2  │          │陸續再向曾安軍借款，借│            │華南商業銀行│周保宗    │SC0000000 │96.3.15 │96.3.15 │  680,000元 │
│    │          │款金額累計約6百餘萬元 │            │高雄分行    │          │          │        │        │            │
├──┤          │，嗣因李百發所簽發交付│            ├──────┼─────┼─────┼────┼────┼──────┤
│ 3  │          │曾安軍之支票無法兌領，│            │台灣銀行新興│薛明松    │AA0000000 │96.3.20 │96.3.20 │  775,000元 │
│    │          │乃於95年9月後之不詳時 │            │分行        │          │          │        │        │            │
├──┤          │、地，接續交付右列支票│            ├──────┼─────┼─────┼────┼────┼──────┤
│ 4  │          │10 紙予曾安軍，該10紙 │            │京城銀行北台│任慧珍    │0000000   │96.3.23 │96.3.23 │  675,000元 │
│    │          │支票經曾安軍屆期提示均│            │南分行      │          │          │        │        │            │
├──┤          │退票。                │            ├──────┼─────┼─────┼────┼────┼──────┤
│ 5  │          │                      │            │新莊市農會中│銆達有限公│CV0000000 │96.4.2  │96.4.2  │  890,000元 │
│    │          │                      │            │港分部      │司（法定代│          │        │        │            │
│    │          │                      │            │            │理人劉長吉│          │        │        │            │
│    │          │                      │            │            │）        │          │        │        │            │
├──┤          │                      │            ├──────┼─────┼─────┼────┼────┼──────┤
│ 6  │          │                      │            │陽信銀行向上│赫麗佳姿生│AC0000000 │96.4.5  │96.4.9  │  520,000元 │
│    │          │                      │            │簡易型分行  │化科技有限│          │        │        │            │
│    │          │                      │            │            │公司（法定│          │        │        │            │
│    │          │                      │            │            │代理人黃忠│          │        │        │            │
│    │          │                      │            │            │淇）      │          │        │        │            │
├──┤          │                      │            ├──────┼─────┼─────┼────┼────┼──────┤
│ 7  │          │                      │            │聯邦商業銀行│陳明仁    │UA0000000 │96.4.10 │96.4.10 │1,120,000元 │
│    │          │                      │            │中壢分行    │          │          │        │        │            │
├──┤          │                      │            ├──────┼─────┼─────┼────┼────┼──────┤
│ 8  │          │                      │            │彰化商業銀行│陳明仁    │CK0000000 │96.6.25 │96.6.25 │1,069,280元 │
│    │          │                      │            │新明分行    │          │          │        │        │            │
├──┤          │                      │            ├──────┼─────┼─────┼────┼────┼──────┤
│ 9  │          │                      │            │彰化商業銀行│陳明仁    │CK0000000 │96.7.25 │96.7.25 │  513,581元 │
│    │          │                      │            │新明分行    │          │          │        │        │            │
├──┤          │                      │            ├──────┼─────┼─────┼────┼────┼──────┤
│10  │          │                      │            │台灣中小企業│黃忠仁    │AJ0000000 │96.7.25 │96.7.25 │  387,520元 │
│    │          │                      │            │銀行大橋分行│          │          │        │        │            │
└──┴─────┴───────────┴──────┴──────┴─────┴─────┴────┴────┴──────┘